【裁判字號】    89,交易,677
【裁判日期】    900315
【裁判案由】    過失傷害
【裁判全文】
臺灣臺南地方法院刑事判決                        八十九年度交易字第六七七號
    公  訴  人  臺灣台南地方法院檢察署檢察官
    被      告  甲○○
    輔  佐  人  乙○○
    選任辯護人  卓平仲
右列被告因過失傷害案件，經檢察官提起公訴（八十九年度偵字第八五九八號），本
院判決如左：
    主  文
甲○○因過失傷害人，處拘役拾伍日，如易科罰金，以參佰元折算壹日。緩刑參年。
    事  實
一、甲○○現就讀於國立成功大學（下稱成大）。於民國八十九年四月二十八日下午
    九時四十五分許，騎乘車牌號碼ＹＫＺ─６３２號重型機車，沿台南市○○路○○道由西往東方向行駛，途經該路成大光復校區前時，理應注意車輛行駛時，駕
    駛人應注意車前狀況，隨時採取必要之安全措施。而依當時情形，又無不能注意
    之情事，竟疏於注意，於通過上開路前時，仍貿然行駛，致撞及由丁○○所騎乘
    ，後載丙○○，沿小東路慢車道由東往西方向行駛，至成大光復校區做左轉之腳
    踏車，丁○○、丙○○人車倒地，丙○○因之受有頭部外傷併顱內出血、右額葉
    挫傷、顱骨骨折及頭皮撕裂傷等傷害（丁○○受傷部份未提告訴）。甲○○於犯
    罪被發覺前委託警衛報警自首接受裁判。
二、案經丙○○訴由台南市警察局第一分局報告案經臺灣臺南地方法院檢察署檢察官
    偵查起訴。
    理  由
一、訊據被告甲○○固供承有於右開時、地駕車與告訴人丙○○發生車禍之情，但堅
    決否認其有過失，辯稱：已盡注意之能事，並無過失可言，且丙○○明知腳踏車
    不得附載人而被附載，也與有過失云云。然查，右揭犯罪事實，業據告訴人丙○○指訴歷歷，且被告駕車未注意車前狀況，為本件車禍之肇事次因，亦有台灣省
    台南區車輛行車事故鑑定委員會、台灣省車輛行車事故覆議鑑定委員會鑑定意見
    書在卷足稽，是被告所辯，不足採信。此外，並有道路交通事故調查報告表、現
    場照片、診斷證明書等附卷可參。按車輛駕駛時，駕駛人應注意車前狀況，隨時
    採取必要之安全措施。道路交通安全規則第九十四條第三項定有明文。被告駕車
    自應注意上述道路交通安全規定，且依當時狀況，又無不能注意之情形，竟疏不
    注意為之，以致肇事，致人受傷，被告應有過失，雖告訴人丙○○明知腳踏車不
    得附載人員而接受附載，且搭載之人丁○○就本件事故應負肇事主因之責任，於
    本件事故之發生亦有較重大過失，惟僅與被告之過失併合而為肇事之原因，被告
    之刑責自不能因此相扺獲得減免，僅可供量刑之斟酌而已。事證明確，被告過失
    傷害罪行，應堪認定。
二、核被告所為，係犯刑法第二百八十四條第一項前段之罪。被告於犯罪被發覺前自
    首接受裁判（見八十九年四月三十日偵訊筆錄），應依法減輕其刑。爰審酌被告
    現尚就讀成功大學中，其駕駛行為僅係肇事次因，且其於肇事後已與丁○○達成
    民事和解，與告訴人丙○○係因就賠償金額無法達成協議而未和解，非存心不為
    賠償、智識程度、、犯罪所生之危害及犯後態度等一切情狀，量處如主文所示之
    刑，並諭知易科罰金之折算標準，以示懲儆。末查被告前未曾受有期徒刑以上刑
    之宣告，有臺灣高等法院被告全國前案紀錄表在卷足憑，因一時失慮，偶罹刑典
    ，深具悔意，經此刑之宣告後，應知警惕而無再犯之虞，且短期自由刑無法收教
    化之功，為吾人所深知，本院因認暫不執行其刑為當，予以宣告緩刑三年，用啟
    自新，並觀後效。
據上論斷，應依刑事訴訟法第二百九十九條第一項前段、刑法第二百八十四條第一項
前段、第六十二條、第四十一條第一項前段、第七十四條第一款、罰金罰鍰提高標準
條例第一條前段、第二條判決如主文。
本案經檢察官李啟明到庭執行職務
中    華    民    國      九十      年      三      月        十五      日
                              臺灣臺南地方法院交通法庭
                                      法  官  何  清  池
右正本證明與原本無異。
如不服本判決，應於判決送達後十日內向本院提出上訴狀( 應附繕本 )。
                                      書記官  林  木  村
中    華    民    國      九十      年      三      月        十五      日
附錄本案論罪科刑法條全文：
刑法第二百八十四條第一項：
因過失傷害人者，處六月以下有期徒刑、拘役或五百元以下罰金，致重傷者，處一年
以下有期徒刑、拘役或五百元以下罰金。


司法院資訊處製作；財團法人民間司法改革基金會備份。
